臺灣高等法院民事裁定
111年度抗字第886號
抗  告  人  翁偉嘉即冠泉企業社




上列抗告人因與相對人勝碁實業有限公司間停止執行事件，對於
中華民國111年6月20日臺灣桃園地方法院111年度聲字第142號裁
定，提起抗告，本院裁定如下：
    主      文
抗告駁回。
抗告費用由抗告人負擔。
    理      由
一、抗告意旨略以：本件強制執行為金錢債權之執行，非如不動
    產之執行倘經拍賣由第三人取得即發生無法回復之情形，實
    無停止執行之必要，原裁定應予廢棄等語。
二、按強制執行程序開始後，除法律另有規定外，固不停止執行
    ，惟於提起異議之訴時，法院因必要情形或依聲請定相當並
    確實之擔保，得為停止執行之裁定，此觀強制執行法第18條
    第1項、第2項之規定自明。所謂必要情形，由法院依職權裁
    量定之，法院應就異議之訴在法律上是否顯無理由，以及如
    不停止執行，將來是否難於回復執行前之狀態，及倘予停止
    執行，是否無法防止債務人濫行訴訟以拖延執行，致債權人
    之權利無法迅速實現等各種情形予以斟酌，以資平衡兼顧債
    務人及債權人雙方之利益（最高法院98年度台抗字第375號
    裁定意旨參照）。又法院依上開規定以裁定命債務人供擔保
    後停止強制執行，此項擔保係備供強制執行債權人因停止執
    行所受損害之賠償，故法院定擔保金額時，自應斟酌該債權
    人因停止執行可能遭受之損害，以為衡量之標準，在確定判
    決命為金錢給付之情形，係指債權人因停止執行延後受償，
    未能即時利用該款項，所可能遭受之損害而言，非以其債權
    額為依據（最高法院92年度台抗字第574號、96年度台抗字
    第538號、95年度台抗字第104號裁定意旨參照）。
三、經查：
  ㈠抗告人執臺灣新北地方法院111年度司促字第1038號支付命令
    為執行名義，向原法院聲請對相對人之財產為強制執行，經
    原法院以111年度司執字第43976號強制執行事件（下稱系爭
    執行事件）受理在案，相對人並於民國111年6月17日對抗告
    人提起債務人異議之訴，並經原法院以111年度訴字第1170
    號事件（下稱系爭本案訴訟）受理等情，業經本院調取系爭
    執行事件卷宗、系爭本案訴訟之電子卷證查核屬實，並有民
    事起訴、聲請調查證據暨聲請停止執行狀（原法院卷第3至1
    9頁）在卷可證。則相對人以其提出債務人異議之訴，依強
    制執行法第18條第2項規定，請求供擔保後停止系爭執行事
    件之強制執行程序（下稱系爭執行程序），自屬有據。又因
    相對人聲請停止執行，抗告人債權受償之時間必將延宕，則
    抗告人因系爭執行事件停止執行致未能即時受償所受之損害
    ，乃其因停止執行延後受償、未能即時利用該款項所可能遭
    受之損害。又原法院審酌系爭執行名義債權額為115萬2,076
    元，系爭本案訴訟之訴訟標的價額未逾150萬元，為不得上
    訴第三審案件，依各級法院辦案期限實施要點第2點規定，
    民事通常程序第一審審判案件應於收案之日起1年4個月內終
    結，第二審為2年，併計送達、上訴及分案等期間，推估系
    爭本案訴訟判決確定所需時間約為3年6個月，按法定利率5％
    計算，認相對人因停止執行可能遭受之損害額約為20萬1,61
    3元【計算式：115萬2,076元×5％×（3+6/12）＝20萬1,613元《
    小數點以下四捨五入】，並核定相對人應提供之擔保金為20
    萬1,613元，應屬適當。
　㈡抗告人雖抗辯本件並無停止執行之必要性云云。惟本件若不
    停止執行，相對人於抗告人經由系爭執行程序滿足其債權後
    ，始獲系爭本案訴訟之勝訴判決，將受有遭錯誤執行之金額
    無法返還之風險；然抗告人因停止執行期間所可能遭受之損
    害，可自相對人提供之擔保金受償。故兼衡兩造之利益與損
    害風險，本件仍有命相對人供擔保後停止系爭執行程序之必
    要。
四、綜上所述，相對人得依強制執行法第18條第2項規定，以20
    萬1,613元供擔保後停止系爭執行程序。原裁定准許相對人
    提供擔保金20萬1,613元後停止系爭執行程序，於法核無違
    誤，抗告意旨指摘原裁定不當，求予廢棄，為無理由，其抗
    告應予駁回。
五、據上論結，本件抗告為無理由，爰裁定如主文。
中　　華　　民　　國　　111 　年　　8 　　月　　15　　日
                      民事第二庭
                        審判長法  官  陳容正
                              法  官  紀文惠
                              法  官  劉素如
正本係照原本作成。
不得再抗告。
中　　華　　民　　國　　111 　年　　8 　　月　　15　　日

 　　　　　　　　　　　　     書記官  蔡明潔